臺北高等行政法院裁定
109年度年簡上字第5號
上  訴  人  謝祖松                                      
被  上訴人  公務人員退休撫卹基金管理委員會

代  表  人  周志宏          
上列當事人間陸海空軍軍官士官服役條例事件，本院裁定如下：
　　主  文
本件於本院108年度年訴字第1053號行政訴訟事件終結前，停止
訴訟程序。 
　　理  由
一、本件訴訟繫屬中，被上訴人之代表人由周弘憲變更為周志宏
    ，茲據其聲明承受訴訟，核無不合，應予准許。
二、按行政訴訟法第177條第2項規定，有民事、刑事或其他行政
    爭訟牽涉行政訴訟之裁判者，行政法院在該民事、刑事或其
    他行政爭訟終結前，得以裁定停止訴訟程序。
三、本件經過：
㈠、上訴人係軍職退伍支領退休俸人員，並由被上訴人支付其退
    撫新制施行後年資之退休俸。上訴人於民國95年8月1日退伍
    後，自96年8月1日起再任銘傳大學專任教師，且每月支領薪
    酬超過公務人員委任第一職等本俸最高俸額及專業加給合計
    數額新臺幣（下同）33140元。
㈡、嗣被上訴人以依107年6月23日修正施行之陸海空軍軍官士官
    服役條例（下稱服役條例）第34條第1項第3款、第2項規定
    ，上訴人應自107年8月1日起停發退休俸，關於上訴人新制
    年資，以被上訴人為支給機關之退撫給與，經計算結果，上
    訴人應繳回已領107年8月1日-107年10月31日之新制退休俸4
    9023元（16341×3＝49023)，乃以108年4月16日台管業一字第
    1081443957號函，通知上訴人於接獲該函30日內繳回。上訴
    人不服循序提起行政訴訟，經原審109年度年簡字第1號行政
    訴訟判決駁回其訴後，提起本件上訴。
四、經查，本件上訴人自軍職退伍支領退休俸，復於96年8月1日
    起再任私立銘傳大學專任教師，每月支領薪酬總額超過公務
    人員委任第一職等本俸最高俸額及專業加給合計數額，其支
    領之之退休俸，依107年6月23日修正之服役條例第34條第1
    項第3款規定，應停止領受至原因消滅時恢復。嗣108年8月2
    3日司法院釋字第781號解釋表示，該規定與憲法保障平等權
    之意旨有違，應自解釋公布之日起失其效力，則在108年8月
    23日司法院作成釋字第781號解釋之前，上訴人是否應停止
    領受退休俸已生爭議。茲因上訴人與退除給與另一支給機關
    即第三人國軍退除役官兵輔導委員會（下稱退撫會）間，關
    於107年8月1日-108年8月22日期間之退休俸是否應停止領受
    等爭執所提起之行政訴訟，經本院109年8月27日108年度年
    訴字第1053號判決（下稱108年訴1053判決）「退撫會就107
    年8月1日-108年8月22日間停止領受退除給與及辦理優惠存
    款部分及其相關之原處分均撤銷，並應給付上訴人107年8月
    1日-108年8月22日每月之退休俸」等情，有本院108年訴105
    3判決附卷可稽，退撫會對該判決不服提起上訴，現由最高
    行政法院109年度年上字第293號事件審理中，亦有案件明細
    資料表在卷為憑。本院基於避免二訴訟事件裁判歧異之考量
    ，認有依行政訴訟法第177條第2項規定，於本院108年訴105
    3行政訴訟事件終結確定前，停止本件訴訟程序之必要，爰
    裁定如主文。
中　　華　　民　　國　　110 　年　　10　　月　　25　　日
　　　　　　　　　　臺北高等行政法院第五庭
                              審判長法  官　蘇嫊娟
                                    法  官　魏式瑜
                                    法  官　劉正偉  
上為正本係照原本作成。
不得抗告。
中　　華　　民　　國　　110 　年　　10　　月　　25　　日
          　　　　　　      　　　  書記官  黃明和